最　高　行　政　法　院　裁　定
　　　　　　　　　　　　　　　　　　 96年度裁字第01536號
上　訴　人　甲○○
被 上訴 人　苗栗縣政府
代　表　人　乙○○
上列當事人間因採取土石事件，上訴人對於中華民國94年12月22
日臺中高等行政法院94年度訴字第388號判決，提起上訴，本院
裁定如下：
　　主  文
上訴駁回。
上訴審訴訟費用由上訴人負擔。
　　理  由
一、按當事人依行政訴訟法第243條第2項所列各款事由提起上訴
    者，其上訴狀或理由書，應揭示合於該條款之事實。上訴狀
    或理由書如未依此項方法表明者，即難認為已對高等行政法
    院判決之違背法令有具體之指摘，其上訴自難認為合法。
二、查本件上訴意旨略以：原判決稱現場並被查獲作業機具200
    型挖土機2部、篩選機1部、聯結車2部，其中一部車已載滿
    卵石準備外運，即認定上訴人行為非一般整地行為。惟整地
    本需上開機具，且開挖範圍均在上訴人現在仍在耕作之農田
    範圍內，原判決並無說明上訴人行為為何非屬整地之具體理
    由。且原判決稱上訴人採取土石之行為經證人邱名宏、吳來
    發、周家城、江岳劍等人在警詢供述甚詳云云，惟查原判決
    對於上開證人所述內容為何，如何認定上訴人違法採取土石
    之行為明確均隻字未提，原判決顯有判決不備理由之違法。
    爰請廢棄原判決，並撤銷訴願決定及原處分等語。經核上訴
    論旨雖以原判決有判決不備理由之違法為由，惟核其內容，
    乃上訴人以其對法律上見解之歧異，就原審取捨證據、認定
    事實之職權行使，指摘其為不當，已無可採。且查原判決已
    就上訴人主張其係基於農業耕作需要之考量，從事整地，發
    現系爭土石，所挖掘之土石均暫時堆置於現場邊，並無外運
    或外賣之情事，依土石採取法第3條第1項第2款之規定，不
    需取得土石採取許可，不應受罰各節。查明上訴人於現場已
    經開挖之坑洞深度達3.5公尺，長、寬距離也各在13公尺以
    上，總挖掘規模達682.5立方公尺，現場並被查獲作業機具
    200型挖土機2部、篩選機1部、聯結車2部，其中一部車已載
    滿卵石準備外運等情，為上訴人所不爭執，並有會勘紀錄及
    照片附卷可資佐證，顯見上訴人之行為已非一般之整地行為
    。且土石是否外運並無礙其違規採取土石事實之認定，上訴
    人既未經申請核准，擅自採取土石，被上訴人依土石採取法
    第36條規定所為處罰鍰新台幣100萬元、限於93年10月25日
    以前辦理整復、清除設施及禁止繼續採取土石，並不得將已
    採取之土石外運之處分，並無違誤，上訴人之訴為無理由等
    情。況縱原審雖有未於判決中加以論斷，惟尚不影響於判決
    之結果，與所謂判決不備理由之違背法令情形亦不相當。尚
    難認為上訴意旨已對原判決之違背法令有具體之指摘，參照
    首揭規定，其上訴為不合法，應予駁回。
三、依行政訴訟法第249條第1項前段、第104條、民事訴訟法第
    95條、第78條，裁定如主文。
中　　華　　民　　國　　96　　年　　7　　 月　　13　　日
                  第五庭審判長法  官　林　茂　權
                              法  官  鄭　忠　仁
                              法  官　劉  介  中
                              法  官　黃　本　仁
                              法  官　吳　東　都
以  上  正  本  證  明  與  原  本  無  異
中　　華　　民　　國　　96　　年　　7　　 月　　16　　日
　　　　　　　　　　　　　　　書記官　王　福　瀛
